臺灣屏東地方法院刑事判決　　　　　　 100年度訴字第1590號
公　訴　人　臺灣屏東地方法院檢察署檢察官
被　　　告　王秋閔
上列被告因違反毒品危害防制條例案件，經檢察官提起公訴（10
0 年度毒偵字第2170號），本院於準備程序進行中，因被告就被
訴事實為有罪之陳述，經告知簡式審判程序意旨，並聽取公訴人
及被告之意見後，本院合議庭裁定由受命法官獨任依簡式審判程
序審理，判決如下：
    主  文
王秋閔施用第一級毒品，累犯，處有期徒刑壹年，扣案之第一級
毒品海洛因貳包（驗餘淨重分別為零點捌、點柒壹公克）沒
收銷燬、注射針筒貳支、自製藥鏟貳支、橡皮條壹條、空夾鏈袋
拾陸只沒收；又施用第二級毒品，累犯，處有期徒刑陸月，扣案
自製藥鏟貳支、橡皮條壹條、空夾鏈袋拾陸只沒收。應執行有期
徒刑壹年貳月，扣案之第一級毒品海洛因貳包（驗餘淨重分別為
零點捌、點柒壹公克）沒收銷燬、注射針筒貳支、自製藥鏟
貳支、橡皮條壹條、空夾鏈袋拾陸只沒收。
    事  實
一、王秋閔前於民國90年間經觀察勒戒，因認無繼續施用之傾向
    ，由台灣屏東地方法院檢察署檢察官以90年度毒偵緝字第22
    2 號為不起訴處分確定。又於92年間因施用毒品案件，經本
    院以92年度毒聲字第154 號裁定送觀察勒戒，因認有繼續施
    用毒品傾向，再由本院以92年度毒聲字第364 號裁定送強制
    戒治，並由台灣屏東地方法院檢察署檢察官提起公訴。強制
    戒治部分嗣經停止戒治。起訴部分則經本院以92年度訴字第
    332 號判決判處有期徒刑9 月確定，於93年12月15日執行完
    畢出監。復於97年間、98年間因施用毒品、詐欺等案件，經
    本院以97年度訴字第1045號、98年度簡字第1071號判決各判
    處有期徒刑1 年4 月、5 月確定，接續執行後於99年7 月21
    日假釋併付保護管束出監，99年9 月24日假釋期滿未經撤銷
    而執行完畢。詎猶不知悔改，明知海洛因及甲基安非他命分
    屬第一、二級毒品，不得持有及施用，仍分別基於施用第一
    、二級毒品之犯意，於100 年8 月22日5 時許，在其位於屏
    東縣萬丹鄉○○村○○街9 巷19號住處房間內，先將海洛因
    以自製藥鏟置入於其所有之針筒內，再以橡皮條繫於手臂，
    以注射手臂之方式施用第一級毒品海洛因1 次後。再將甲基
    安非他命以自製藥鏟置於其所有之玻璃球內，以點火燒烤吸
    食煙霧之方式，施用第二級毒品甲基安非他命1 次。嗣於10
    0 年8 月22日（起訴書誤載為8 月26日）7 時40分許，經警
    持本院所核發之搜索票至其前址住處搜索而查獲，並扣得其
    施用所用之海洛因2 包（驗餘淨重分別為0.38、3.71公克）
    、注射針筒、自製藥鏟各2 支、橡皮條1 條及空夾鏈袋16
    只。
二、案經屏東縣政府警察局恆春分局報告台灣屏東地方法院檢察
    署檢察官偵查起訴。
    理  由
一、本件被告王秋閔所犯係死刑、無期徒刑、最輕本刑為3 年以
    上有期徒刑以外之罪，其於準備程序就前揭被訴事實為有罪
    述，經受命法官告知簡式審判程序之旨，並聽取其與公訴人
    之意見後，本院合議庭認無不得或不宜改依簡式審判程序進
    行之情事，依刑事訴訟法第273 條之1 第1 項、第284 條之
    1 規定，裁定本件由受命法官獨任進行簡式審判程序，合先
    敘明。
二、上揭犯罪事實，業據被告於警詢、偵訊及本院審理中坦承不
    諱；且被告於100 年8 月22日為警查獲後所採集之尿液，經
    屏東縣政府警察局恆春分局員警初步檢驗後，再送正修科技
    大學超微量研究科技中心以酵素免疫分析法及氣相層析質譜
    儀法檢驗，均呈嗎啡（即海洛因代謝後成分）及甲基安非他
    命之陽性反應，此有該研究中心100 年9 月8 日編號R00-00
    00-000號尿液檢驗報告、屏東縣政府警察局恆春分局辦理毒
    品危害防制條例案尿液送檢人真實姓名對照表、尿液初步檢
    驗報告單各1 紙、初步檢驗照片1 幀在卷可稽。又被告於查
    獲時所扣得之白色粉末2 包（驗餘淨重分別為0.38、3.71公
    克），經屏東縣政府警察局恆春分局員警初步檢驗後，再送
    法務部調查局濫用藥物實驗室以化學呈色法及氣相層析質譜
    法檢驗，確為第一級毒品海洛因無誤，此有該實驗室調科壹
    字第10023023220 號鑑定書1 紙、屏東縣政府警察局恆春分
    局毒品初步檢驗報告單2 紙、初步檢驗照片2 張附卷可憑，
    上述鑑驗結果，均係檢驗機關本於專業知識及以精密儀器或
    科學檢驗方法所得之結論，自可憑信，此外，並有本院100
    年度聲搜字第000724號搜索票1 紙可考，及注射針筒、自製
    藥鏟各2 支、橡皮條1 條及空夾鏈袋16只扣案可證。綜上足
    認，本案事證明確，被告上開犯行，應堪認定。
三、被告前於90年間經觀察勒戒，因認無繼續施用之傾向，由屏
    東地方法院檢察署檢察官以90年度毒偵緝字第222 號為不起
    訴處分確定。又於92年間因施用毒品案件，經本院以92年度
    毒聲字第154 號裁定送觀察勒戒，因認有繼續施用毒品傾向
    ，再由本院以92年度毒聲字第364 號裁定送強制戒治，並由
    台灣屏東地方法院檢察署檢察官提起公訴。強制戒治部分嗣
    經停止戒治。起訴部分則經本院以92年度訴字第332 號判決
    判處有期徒刑9 月確定，於93年12月15日執行完畢出監等情
    ，有台灣高等法院被告前案紀錄表1 份在卷可按，是被告已
    於首度觀察、勒戒執行完畢後5 年內再犯毒品案件，本件雖
    於5 年後再犯，仍應依法論罪科刑（最高法院97年度第5 次
    刑事庭會議決議意旨參照）。
四、查海洛因及甲基安非他命分屬毒品危害防制條例第2 條第2
    項第1 款、第2 款所規定之第一級、第二級毒品，不得持有
    、施用，被告竟持以施用，是核其所為，係犯毒品危害防制
    條例第10條第1 項、第2 項之施用第一級、第二級毒品罪。
    其施用前持有海洛因及甲基安非他命之低度行為，為施用之
    高度行為所吸收，均不另論罪。被告有如事實欄所示之有期
    徒刑執行完畢紀錄，有台灣高等法院被告前案紀錄表1 份附
    卷足憑，其於有期徒刑執行完畢後5 年內，故意再犯本件有
    期徒刑以上之2 罪，均為累犯，皆應依刑法第47條第1 項規
    定，加重其刑。被告先後以不同方式施用第一級、第二級毒
    品，其所犯上開2 罪，犯意各別，行為互殊，應予分論併罰
五、爰審酌被告前因施用毒品案件，經觀察勒戒及強制戒治後，
    仍不思悔改，徹底去除施用毒品之惡習，竟又施用毒品，顯
    其無戒絕毒品之意且繼續沈淪毒海之中，及兼衡其素行狀況
    、施用毒品對社會治安造成之危害，生活狀況、教育程度、
    犯後坦承犯行，態度尚佳、公訴人之求刑等一切情狀，分別
    量處如主文所示之刑並定應執行之刑。扣案白色粉末2 包（
    驗餘淨重分別為0.38、3.71公克）為第一級毒品海洛因，業
    如上述，而包裝所用之夾鏈袋2 只因與其內毒品無法析離，
    應整體視為本案查獲之第一級毒品，依毒品危害防制條例第
    18條第1 項前段宣告沒收銷燬。扣案注射針筒、自製藥鏟各
    2 支、橡皮條1 條為被告施用毒品所用、空夾鏈袋16只則為
    被告預備施用毒品所用，亦應依刑法第38條第1 項第2 款宣
    告沒收。另鑑驗所用之第一級毒品海洛因已因檢驗而滅失、
    被告施用第第二級毒品之玻璃球1 個，已遭被告用畢丟棄，
    業據其於本院審理時供承在卷，復無證據證明現仍存在；其
    餘扣案物品（手機3 支、SIM 卡3 張）則無證據證明與本案
    有何關連，爰不為沒收銷燬及沒收之宣告。
據上論斷，應依刑事訴訟法第273 條之1 第1 項、第299 條第1
項前段，毒品危害防制條例第10條第1 項、第2 項、第18條第1
項前段，刑法第11條、第47條第1 項、第51條第5 款、第38條第
1項第2款，判決如主文。
本案經檢察官劉昀到庭執行職務
中    華    民    國  100     年    12    月    30    日
                  刑事第五庭    法  官  劉怡孜
以上正本證明與原本無異。
如不服本判決應於收受判決後10日內向本院提出上訴書狀，並應
敘述具體理由；其未敘述上訴理由者，應於上訴期間屆滿後20日
內向本院補提理由書（均須按他造當事人之人數附繕本）「切勿
逕送上級法院」。
中    華    民    國   100    年    12    月    30    日
                                書記官  薛慧茹
附錄本案論罪科刑法條全文
毒品危害防制條例第10條
施用第一級毒品者，處 6 月以上 5 年以下有期徒刑。
施用第二級毒品者，處 3 年以下有期徒刑。